臺灣高雄地方法院刑事判決　　　　　　　　　　　　　九十三年度重訴字第一一號
　　公　訴　人　臺灣高雄地方法院檢察署檢察官
　　被　　　告　丁○○
　　選任辯護人　洪條根律師
　　選任辯護人　周君強律師
　　被　　　告　戊○○
　　選任辯護人　江雍正律師
　　選任辯護人　許乃丹律師
右列被告因違反毒品危害防制條例案件，經檢察官提起公訴（九十二年度偵字第八五
五二號），本院判決如左︰
      主  文
丁○○共同販賣第二級毒品，處有期徒刑拾參年，褫奪公權玖年。安非他命肆拾貳包
（毛重肆拾貳點肆壹公斤、驗後淨重肆拾點柒肆公斤）沒收銷燬之，冰桶貳個、尼龍
袋貳只、行動電話貳支（電話號碼分別為0000000000號、0000000
000號）、行動電話預付卡壹個（電號號碼為0000000000號）均沒收之
，如全部或一部不能沒收時，追徵其價額，或以其財產抵償之。
戊○○共同販賣第二級毒品，處有期徒刑拾貳年，褫奪公權捌年。安非他命肆拾貳包
（毛重肆拾貳點肆壹公斤、驗後淨重肆拾點柒肆公斤）沒收銷燬之，冰桶貳個、尼龍
袋貳只、行動電話貳支（電話號碼分別為0000000000號、0000000
000號）行動電話預付卡壹個（電號號碼為0000000000號）均沒收之，
如全部或一部不能沒收時，追徵其價額，或以其財產抵償之。
    事  實
一、丁○○、戊○○明知第二級毒品安非他命係經行政院公告列為管制進出口之物品
    ，竟意圖自大陸地區販入第二級毒品安非他命私運來台以出售牟利，而分別於民
    國九十年三月十三日及十四日前往大陸地區，並住在位於廣東省珠海市之某不知
    名飯店，擬洽購第二級毒品安非他品走私來台販售；而壬○○（業經另案判決確
    定）於同年三月十七日亦受丁○○電邀前往大陸會合，得知丁○○、戊○○欲採
    購第二級毒品安非他品走私來台販售，竟與上開二人共同基於犯意之聯絡，而與
    丁○○向綽號「阿生」之成年男子探尋購毒管道，壬○○在大陸期間並住在「阿
    生」家中，經「阿生」仲介向大陸人士綽號「兩撇仔」之成年男子，洽購第二級
    毒品安非他命。嗣戊○○先於同年三月十九日返台籌措購毒款項及聯絡接運事宜
    ，丁○○則於同年三月底由台灣某不知名友人經由地下管道匯款新台幣四百二十
    萬元至大陸廣東省珠海市拱北區光明商店後，再由壬○○、丁○○前往兌換人民
    幣提領，戊○○亦於同年四月二日籌款美金二萬元再度前往大陸會合後，經由綽
    號「阿生」者仲介向大陸人士綽號「兩撇仔」購得安非他命約四十二公斤。壬○○、戊○○及丁○○購得安非他命毒品後，戊○○即安排另二名不詳姓名、年籍
    之成年男子，共同謀議由其中一人自大陸以漁船載運安非他命入境，戊○○並交
    付電話號碼為「0000000000號」之行動電話預付卡以為連絡，並約由
    另一名男子於入境我國後，隨即駕駛舢板快艇接運上岸。嗣該二名不詳姓名成年
    男子即與壬○○、丁○○、戊○○共同基於運輸第二級毒品安非他命及私運管制
    物品進口之犯意聯絡，由戊○○在廣東省甲子港將已購得之上開第二級毒品安非
    他命送至漁船，並以電話向丁○○說明毒品已運至漁船並啟程航向台灣。丁○○
    、戊○○與壬○○則分別於同年四月六日、七日、八日先後搭機返台，戊○○返
    台後，為將該批安非他命接駁上岸，即於四月十三日以新台幣（下同）五萬元之
    代價，僱請辛○○（業經另案判決確定）前往接運，辛○○亦基於共同運輸第二
    級毒品安非他命之犯意聯絡而應允。又丁○○、戊○○於同年月十五日凌晨十二
    時許，因丁○○認有人跟蹤，懷疑可能是遭壬○○出賣，乃以電話約壬○○至旗
    津海水浴場停車場見面，並指示壬○○親自前去接駁安非他命，丁○○更應允事
    成後將給予十萬元之代價作為報酬。戊○○並交付其所有之冰桶二個及電話號碼
    為「0000000000號」行動電話一支予壬○○，另交付其所有電話號碼
    為「0000000000號」之行動電話一支予辛○○作為聯絡工具，壬○○
    並於當日上午偕辛○○前往高雄旗津紅燈塔海岸勘查地形，嗣於同日下午十九時
    三十分許，壬○○即攜帶上開二個冰桶於高雄港口紅燈塔下，搭乘由前揭不詳姓
    名成年男子中一人所駕駛之舢板快艇，並由壬○○以電話號碼為「000000
    0000號」之行動電話與位於高雄柴山海域、由上開不詳姓名成年男子中之另
    一人所運載第二級毒品安非他命之母船互為連絡，嗣於同日二十一時三十分許，
    母船上之人員即以電話號碼為「0000000000號」之電話連絡約定在柴
    山海域會合，壬○○嗣即自該母船取得二袋（共四十二包）以尼龍袋包裝之第二
    級毒品安非他命後，再將該二袋安非他命置於上開供預藏毒品之二個冰桶內，再
    與偽裝釣客在旗津岸邊等候之辛○○電話聯絡接運，嗣壬○○將上揭毒品安非他
    命運回旗津紅燈塔下之沙灘上，並將其中一只冰桶交予已在搶灘地點等候之辛○○後，二人即各自背負一個冰桶，沿岸邊走了二、三百公尺至旗津海水浴場之涵
    洞時，為警調所組成之專案小組於九十年四月十五日二十二時十分許當場查獲，
    並扣得前揭第二級毒品安非他命共四十二包（毛重四十二點四一公斤、驗後淨重
    四十點七四公斤）及供運輸安非他命所用之冰桶二個、尼龍袋二只及前述壬○○
    、辛○○所持有之行動電話各一支。至另在涵洞附近駕駛小客車等候接應之戊○○見狀則乘隙逃逸。
二、案經臺灣高等法院高雄分院檢察署發交臺灣高雄地方法院檢察署檢察官偵查起訴
    。
      理  由
一、訊據被告丁○○、戊○○均矢口否認有何販賣、運輸第二級毒品之犯行，丁○○
    辯稱蘇敏生即為綽號為「阿生」之人，始為系爭走私毒品之真正貨主，其則係於
    壬○○為警查獲運輸毒品入境後，因認識蘇敏生，始受庚○○之託代向蘇敏生為
    壬○○要求安家費與律師費，嗣其乃將蘇敏生轉交為賄賂承辦壬○○販毒案之調
    查員丙○○之六十五萬元（分三次給付，分別為十五萬元、二十萬元、三十萬元
    ）及為賄賂臺灣高等法院高雄分院（以下簡稱高雄高分院）法官之一百九十萬元
    ，均交予案外人乙○○轉交予案外人甲○○負責處理，惟嗣因聽聞該名法官公正
    無私不可能收受該筆賄款，其乃立即要求甲○○退回所有款項，詎料調查員丙○○竟為私吞已收受之賄款，而於九十一年三月二十八日假借奉上開法官之指示借
    提壬○○，並以將替壬○○要求減刑及大聲喝斥之接近利誘、脅迫之方式，強令
    壬○○指證其始為運輸、販賣毒品者，是足認壬○○當日於調查局所為之筆錄並
    無證據能力，無從據為其涉犯罪行之證據，該部分亦經壬○○於本案審理中到庭
    確認無訛，並證稱其確與該販毒案無關。至其與庚○○之電話對談內容並經調查
    局監聽部分，其當時係因蘇敏生即在身旁，始代為轉達蘇敏生之話，是僅憑該對
    話之監聽譯文，亦不足以證明其確有公訴人起訴意旨所載之犯行云云；戊○○則
    係辯稱伊於案發時僅為二十餘歲之人，且剛退伍亦無前科，怎可能去走私、運輸
毒品，且伊根本不識壬○○，與辛○○亦僅有同學之緣，如何與渠等共謀運輸毒
    品入境，是伊對於公訴人所起訴之犯罪事實亦均無所悉，至庚○○於九十一年四
    月二十九日之調查筆錄，顯與庚○○本人當時所述不相符合，惟庚○○卻於筆錄
    末端簽名，足證該份筆錄係基於不正方法所取得，應無證據能力云云。
二、按被告以外之人於審判外之言詞或書面陳述，除法律有規定者外，不得作為證據
    ；被告以外之人於檢察事務官、司法警察或司法警察調查中所為之陳述，與審判
    中不符時，其先前之陳述具有較可信之特別情況，且為證明犯罪事實存否所必要
    者，得為證據，此為刑事訴訟法第一百五十九條第一項、第一百五十九條之二所
    明定。是查：
  (一)參以證人壬○○於九十一年三月二十八日於調查局所為之調查筆錄，係記載壬○○陳稱渠為警所查獲之毒品並非綽號「貓仔俊」所有，而係戊○○及丁○○於大
    陸與綽號「阿生」之人向大陸人士「兩撇仔」所購買，嗣並由丁○○、戊○○負
    責毒品運輸之接運事宜，其等並指使渠在臺灣負責接運，並允諾將給予渠十萬元
    報酬等語（節錄，詳參九十一年度偵字第七八八二號卷第九頁以下）。惟證人壬○○於本院審理時卻翻異前詞，改證稱渠係因誤認丁○○將「阿生」欲給付之安
    家費侵吞，而調查員復一再告知已握有丁○○犯罪之證據，如渠能供證丁○○亦
    涉犯販毒一案，將代向承辦渠販毒案之法官要求減刑，渠始自九十一年三月二十
    八日經調查局調查人員借提訊問起，均供稱丁○○、戊○○始為該案之真正負責
    人，實則兩人與本案並無相關。至丁○○則係渠拜託庚○○請求丁○○代為找尋
    該販毒案之幕後老闆「阿生」，並為渠向「阿生」要求給付安家費與律師費用，
    嗣該安家費即由庚○○代為轉交予渠胞妹癸○○等語（節錄，詳參本院卷第一七
    二頁至一八○頁、第一九八頁至二○一頁）。準此，證人壬○○於九十一年三月
    二十八日之調查筆錄中之陳述確有部分與審判中所證述不符，該部分並為證明被
    告犯罪事實存否所必要，且被告亦爭執該部分證述之證據能力，是壬○○當日之
    調查筆錄與本院審理中不符之證述部分即有認定證據能力有無之必要。再參以庚○○於本院審理中乃證稱伊於九十一年四月二十九日於調查局所為之調查筆錄（
    參九十一年度偵字第七八八二號卷第七十八頁至八十三頁），(1)漏未記載「壬○○要求伊去找丁○○找幕後老闆，為壬○○爭取安家費及打官司之費用（調查筆
    錄第二頁部分）」，(2)及壬○○向伊抱怨說「他拜託我的事情我有沒有做，為何
    他被判無期」時，伊係陳稱：「伊實際上確有拜託丁○○，到底法院怎麼判伊不
    能決定（調查筆錄第三頁部分）」；(3)再上開調查筆錄第三頁雖係記載「第一次
    會客時，壬○○向我表示：丁○○及後面老板是如何為我處理的，要我回去向他
    老大丁○○轉達」等語，惟伊於當日係陳稱當時壬○○係向伊說：「里長你和丁○○是如何處理的」、「你到底有沒有找到幕後的老闆」，(4)又伊亦未曾陳稱「
    電話中所提之『狗子』就是戊○○沒有錯」、「『不樣子』係指戊○○』等語，
    故該部分之調查筆錄（調查筆錄第五頁、第七頁）之記載亦有所誤。(5)另伊係說
    壬○○說要將內幕爆出來，及伊向丁○○反應，拜託丁○○向幕後老闆爭取二百
    萬元之安家費，並非如調查筆錄第四頁所記載「丁○○因為聽聞壬○○在高院開
    庭時，將要爆內幕供出『丁○○及後面貨主』」、「我則向丁○○反應，要丁○○及後面的老板準備兩百萬元給壬○○的家屬作為安家費」等語；(6)再調查筆錄
    第七頁所記載「東西係丁○○及戊○○合夥」部分之記載亦係調查員之意思，而
    非伊當時陳述之本意等情（參本院卷第二○二頁至二○八頁）。準此，證人庚○○於九十一年四月二十九日之調查筆錄中之陳述亦確有部分與審判中所證述不符
    ，該部分並為證明被告犯罪事實存否所必要，且被告亦爭執該部分證述之證據能
    力，是庚○○當日之調查筆錄與本院審理中不符之證述部分亦有認定證據能力有
    無之必要。
  (二)又按所謂「被告以外之人於檢察事務官、司法警察或司法警察調查中所為之陳述
    ，與審判中不符時，其先前之陳述具有『較可信』之特別情況，且為證明犯罪事
    實存否所必要者，得為證據」，此『較可信』之特別情況，並非指該等陳述之「
    內容」較審判中所陳述者更為可信，即非指先前之陳述於「證據證明力」上較審
    判中之陳述較具可信之價值，而係指依先前陳述之外部附隨的環境或條件判斷具
    較為自然可信之外部情況，而使其較審判中之陳述為可信時，始「例外」的賦予
    證據能力，合先敘明。是茲乃就壬○○於九十一年三月二十八日與庚○○於九十
    一年四月二十九日之調查筆錄是否有證據能力部分，分述如下：
  證人壬○○部分：
  (1)壬○○雖於本院審理中為異於九十一年三月二十八日調查筆錄所記載之證述，已
    如前述，惟渠亦證述當日之調查筆錄全部記載之內容，均係渠出於自由意志所為
    之陳述，筆錄之記載與渠當時陳述之內容亦為相符（參本院卷第一七一頁），是
    可認該份筆錄之記載並無製作筆錄者自行捏造或誤解壬○○陳述內容之情形。又
    經本院勘驗當日調查筆錄之錄影帶，可知當時詢問壬○○之調查員丙○○之音量
    雖然較大，惟壬○○於問答過程中神色自若，且自渠所為之回答用語、態度觀之
    ，壬○○並無因調查員之音量、聲調、問話之方式而有心生畏懼並因此製作該份
    筆錄之情形，而調查員並於詢問過程中不時提供壬○○茶水、便當、香菸等物品
    ，並同意伊撥打電話，故當日壬○○應訊之時間雖長達數小時，惟並無使壬○○
    之身體、精神處於不良之應訊狀態下接受詢問之情況（此可參本院卷第一五八頁
    之勘驗筆錄、第二三八頁至二五○頁之調查局訊問錄影譯文），並足證調查員於
    當日之訊問並無任何脅迫壬○○之情形。再上開調查筆錄之記載雖與證人壬○○
    當日所述相符，已如上述，惟因該筆錄之記載係針對本案犯罪事實部分之重點記
    錄，並無逐字並將當日調查員與壬○○間之對話全部照錄，而被告既認該未予記
    載之談話內容部分，即為調查員近乎脅迫及利誘壬○○為不利其等證述之證據，
    則壬○○於九十一年三月二十八日在調查局中所為之詢問過程，即應以本院經勘
    驗且為被告、被告之辯護人及公訴人均不爭執之錄影帶譯文為當日真正之受訊過
    程紀實。故參以該譯文可知當日調查員確有向壬○○告知「僅剩該次機會，其等
    已握有『跛仔』（應係指丁○○）涉案之證據，如壬○○能據實供述，將向承辦
    法官要求減刑」等語（節錄，詳參該譯文）；惟參以承辦該案之調查局人員，早
    於借提壬○○製作該份調查筆錄前，即已依通訊保障及監察法經臺灣高雄地方法
    院檢察署檢察官核准就丁○○所使用之電話（電話號碼為0000000000
    號）進行監聽（該通訊監察書參九十一年度偵字第七八八二號卷第八十四頁），
    並有監聽到丁○○與庚○○兩人就壬○○要求安家費一事之談話內容，丁○○並
    於談話中述及「這東西是我們合夥的，要我出安家費，亂來」等語（參上開偵卷
    第六十二頁），是足認調查員告知壬○○已握有丁○○涉案證據一情為屬實，並
    非憑空捏造、假設之情節，而故使壬○○陷於錯誤製作該份筆錄；再被告於犯罪
    後、案件偵審程序中，供出其他涉案之共同正犯，應可認被告於犯案後確有誠心
    悔改之意，且能協助司法機關追查其他涉案人員，而足認被告之犯後態度良好，
    職司審判之法官自能審酌該部分情狀，衡量是否依刑法第五十七條第十款之規定
    ，對於被告酌情減輕其刑，此乃為被告之權利，亦為我國審判機關衡情量刑之一
    般考量，惟被告若係明知他人並無涉犯犯罪，卻故意為虛偽之陳述，或誣指他人
    犯罪時，則被告即有涉犯刑法偽證罪及誣告罪之虞，是調查員於上開製作調查筆
    錄過程中將此等供證其他共犯得以獲得減刑機會之情形及效果告知正因販毒案而
    經臺灣高等法院高雄分院審理中（九十年上重訴字第二十五號）之壬○○，應無
    故陷壬○○犯偽證罪、誣告罪之用意，僅係告知渠可將真實涉案之人員供出，此
    不但有利於追查共犯，更可使壬○○獲得減輕刑責之機會，此等訴訟上權利之告
    知，不應解為利誘壬○○而故使壬○○為虛偽供述之情形。況證人壬○○更於上
    開調查中與調查員之訊問供答間供稱減刑與否，須視遇到之法官好壞，而調查員
    雖一再強調可予減刑，證人壬○○亦不認同（此可參本院卷第二四三頁之譯文）
    ，更足認證人壬○○於當日所為之供述，並非受到調查員之利誘，伊當日之自由
    意志並無受到任何影響。至壬○○嗣於本院審理中陳稱渠於當日係配合調查員及
    因渠誤認丁○○將「阿生」欲給付之安家費侵吞，始為如筆錄所載之陳述內容云
    云，然此等陳述者之心理狀態，與該份調查筆錄有無證據能力部分並無相涉，而
    僅係關乎壬○○於調查局之供述證據證明力之問題，附此敘明。
  (2)又查，丁○○為求擺平壬○○被訴販毒一案，乃透過案外人乙○○轉交一百九十
    萬元予案外人甲○○，委託甲○○以該筆款項賄賂承辦之法官，然甲○○卻意圖
    為自己不法之所有，而詐得該筆款項，嗣甲○○即因此經本院於九十二年十一月
    二十五日以九十二年度易字第一七五四號判甲○○就該部分犯詐欺取財罪，並處
    有期徒刑二年六月，嗣經甲○○提起上訴，高雄高分院則於九十三年二月二十六
    日撤銷上開判決，並就甲○○涉犯其他詐欺取財罪部分，併予判處甲○○有期徒
    刑四年六月而確定在案等情，有該刑事案卷及相關判決書在卷可稽，洵堪認定。
    而被告丁○○雖另辯稱其將「蘇敏生」代請轉交為賄賂承辦壬○○販毒案之調查
    員丙○○之六十五萬元（分三次給付，分別為十五萬元、二十萬元、三十萬元）
    及為賄賂臺灣高等法院高雄分院法官之一百九十萬元，均交予乙○○轉交予甲○○負責處理，惟嗣因聽聞該名承辦法官公正無私不可能收受該筆賄款，其乃立即
    要求甲○○退回所有款項，詎料調查員丙○○竟為私吞已收受之賄款，故於九十
    一年三月二十八日假借奉上開法官之指示借提壬○○，強令壬○○指證其始為運
    輸、販賣毒品者云云。然被告丁○○既稱欲賄賂調查員丙○○，係為免丙○○一
    再借提壬○○（參本院卷第二三二頁），而其欲賄賂承辦之法官，應係為使壬○○獲得無罪或較輕刑度之判決，兩者目的顯不相同，何以因承辦法官公正無私不
    可能收受賄賂，就將已給付調查員之賄款亦要求取回，此已有不合常情之處。況
    丁○○於甲○○涉犯詐欺一案中（臺灣高雄地方法院檢察署九十二年度偵字第二
    三八號案、本院九十二年度易字第一七五四號案、臺灣高等法院高雄分院九十二
    年度上易字第一六二一號案），亦未曾陳述上開已交付甲○○代為轉交丙○○調
    查員之六十五萬元部分，僅係一再陳稱其將現金一百九十萬元交給乙○○，由乙○○轉交給甲○○，事後發現被甲○○騙了，乃透過乙○○向甲○○要求返還該
    一百九十萬元，甲○○即退還一百三十萬元給乙○○，並向乙○○表示剩下之六
    十萬元已經送出去了，其中五十萬元是交付給二審之審判法官，十萬元係交付給
丙○○，但其認為該六十萬元應係經甲○○所侵吞等語（參九十一年度他字第九
    五五號卷第七頁至九頁、第十九頁至二十頁、九十二年度易字第一七五四號卷第
    八十七頁），與上開所辯述情節顯不相同。至甲○○、乙○○二人，於上開刑事
    案件偵審過程中，亦未曾論及該六十五萬元部分。苟被告丁○○確有交付六十五
    萬元予甲○○、乙○○，作為疏通調查員丙○○之用，並認因丙○○欲私吞該筆
    款項，始於九十一年三月二十八日借提壬○○故為不利其之陳述，然其卻遲至九
    十二年十一月五日本院就上開甲○○涉犯詐欺刑案進行審理程序並以證人之身分
    到庭應訊時，仍未就該點提出質疑，故是否該部分亦為甲○○所詐得或另有他情
    （參該刑案卷第八十四頁至九十一頁），此亦顯有可疑。況設若調查員丙○○果
    係以不正方法強令壬○○供述被告丁○○亦涉犯販毒一案，此舉並不能迫使丁○○因而無從向丙○○要求取回已侵吞之上開六十五萬元，因丙○○並非檢察官或
    法官，並無法就丁○○涉案部分提起公訴或就判決部分予以操控，而被告丁○○
    卻仍可透過其他司法偵審程序，就丙○○收受賄賂一事提起刑事告訴或自訴；是
    若丙○○真為避免丁○○向伊索取該賄款，則應係避免再借提壬○○，或在壬○○被訴販賣毒品一案中，故為壬○○有利之證述即可，何須反其道而行，且大費
    周章聲請核發通訊監察書、監聽丁○○之電話，嗣再借提壬○○製作系爭調查筆
    錄，此皆為不合理之處。況縱丙○○確有收受賄賂，而假意借提壬○○，此亦僅
    為調查員丙○○借提之動機，惟是否為虛偽之陳述，決定權仍在壬○○，丙○○
    並無法強令壬○○為之。綜合上述，可知調查員丙○○是否確經由乙○○、甲○○二人之轉交而收受被告丁○○所給付之六十五萬元賄賂款項，及丙○○是否為
    免已收受之賄款經索回，而故意借提壬○○製作上開調查筆錄部分，即與壬○○
    於九十一年三月二十八日所製作之系爭調查筆錄之有無證據能力與否，並無任何
    關聯。是就該部分證據能力之調查，即無庸再傳訊乙○○、甲○○到庭作證，亦
    無須就被告丁○○之辯護人所提出有關丁○○與甲○○間之對話錄音帶、譯文再
    予調查。再調查員丙○○係於上開壬○○被訴販賣毒品一案中（九十二年度上重
    訴字第二十五號），因就丁○○所使用之電話進行監聽，並有監聽到丁○○與庚○○兩人就壬○○要求安家費一事之談話內容，而疑丁○○始為幕後主謀，乃於
    九十一年三月二十八日以法務部調查局高雄縣調查站山緝字第○九一六九六○○四一號函，請求向該案承辦法官借提時已羈押中之壬○○以追緝相關共犯，並
    檢附前開丁○○與庚○○通話之譯文，承辦該案之高院法官乃因此准予借提部分
    ，可參該案卷第一三九頁至一四六頁，是調查員丙○○雖為請求借提壬○○者，
    然准予借提者仍為該高院法官，故製作該筆錄者於上開壬○○之調查筆錄開頭記
    載「本站（指調查局高雄縣調查站）奉臺灣高等法院高雄分院法官『指示』，依
    法於九十一年三月二十八日十一時五十分借提你（指壬○○）到案」等字句，並
    無任何不妥，亦不會因該等字句之記載而使壬○○有為虛偽陳述之情形。至被告
    丁○○另請求本院傳訊陳豐裕律師、李錦臺律師，欲證明該二人即為故使壬○○
    之胞妹癸○○供出丁○○之人，然此業經證人癸○○於本院審理中證稱伊已不記
    得當初是否有人命伊告知壬○○咬出丁○○，縱有亦已無法指認究係何人等語（
    參本院卷第二一七頁、第二一八頁），是該部分亦無再予傳訊之必要。
  (3)再查，壬○○於渠被訴運輸、販賣毒品之刑事案件偵查、臺灣屏東地方法院第一
    審程序審理中（九十年度重訴字第十號）及高雄高分院第二審程序直至經調查員
    丙○○借提製作系爭筆錄前（九十年度上重訴字第二十五號案），雖一直供稱係
    吳佳宜（綽號貓仔俊）指示渠負責運輸系爭毒品入境（此亦可參該上開第一審刑
    事判決書所載），惟渠所供述之「貓仔俊」，就該運輸、販賣毒品案，嗣已經臺
    灣屏東地方法院檢察署檢察官認因吳佳宜於八十九年八月三十一日因他案假釋出
    獄後，並無出境紀錄，故認吳佳宜罪嫌不足，而以九十年度偵字第三九六四號、
    第四五四一號為不起訴處分並確定在案，是足認壬○○上開供稱吳佳宜始為幕後
    老闆一節，已非真實；惟壬○○就其本身被訴之上開刑案，卻仍於高雄高分院審
    理中，尚未判決確定，而其復自調查員丙○○處聽聞已握有丁○○之犯罪跡證，
    故渠應已自知先前之供稱確不足採，則渠為求能於己身被訴販毒案審理中交待該
    部分犯罪及共犯涉案情節，並為求減刑，而於九十一年三月二十八日供稱被告丁○○、戊○○均為共犯，斯時陳述之外部附隨的環境或條件判斷確具較為自然可
    信之外部情況，並較審判中之上開陳述為可信，故依上開說明，該份筆錄應「例
    外」的賦予證據能力。
  證人庚○○部分：
  (1)庚○○雖於本院審理中為異於九十一年四月二十九日調查筆錄所記載之證述，已
    如前述，惟渠於本院審理中雖先證述該筆錄記載大部分均有出入，筆錄都是調查
    員之意思，嗣經本院提示該份調查筆錄予伊閱覽，伊乃再證述上開筆錄有部分漏
    未記載或記載不實之情形已如上述外，其餘筆錄之記載均與伊所述差不多（參本
    院卷第二○三頁），而該部分筆錄之記載雖因當日之調查局錄影帶並無聲音而無
    從還原當日真實之情況，然就證人庚○○所不否認之其餘筆錄所記載部分，即無
    勘驗錄影帶之必要。是該證人庚○○所不否認之筆錄記載關於「（九十年四月十
    五日本站人員以現行犯逮捕壬○○，並緝獲安非他命毒品四十二公斤，丁○○及
    壬○○家人於案發後是否有託你向壬○○會客，並瞭解案情發展？）案發後，丁○○及壬○○姨丈、母親曾到我里長辦公室請託，要我至屏東看守所向壬○○會
    客；約一個月後左右，我、丁○○及壬○○妹妹癸○○即到屏東看守所向壬○○
    會客，因為會客規定只能兩個人進入看守所，所以丁○○在外等候，我跟癸○○
    則與壬○○會客，當時，我曾跟壬○○提起，『顏某老大丁○○』在看守所外面
    等候，壬○○則託我向『渠老大丁○○』要求，需照顧好他的家人，．．．．」
    等語，與上開證人庚○○所質疑漏載與錯載之筆錄內容就丁○○確為壬○○老大
    之情節，並無矛盾，是證人庚○○嗣於本院審理中改證稱上開筆錄之記載內容有
    部分不實之處，顯不足採。再證人庚○○雖於本院審理中另證稱伊於調查局製作
    筆錄前，係經調查員以三台車押至調查局，而調查員於車上就已經告稱這一去至
    少二十年，後來製作筆錄態度亦很兇，作勢要打人，且拿了二十幾箱之錄音帶說
    此即為伊之犯罪證據，以致伊內心有一點害怕，怕因此被抓起來，會影響隔月之
    里長選舉，伊乃因此於筆錄上簽名等語（參本院卷第二○四、二○五頁），似欲
    說明伊於製作筆錄時已受到不正之對待。然伊亦同時證稱伊向調查局之人員告知
    伊沒有犯罪怕什麼，而調查局人員亦無提及伊亦為共犯等語（參本院卷第二○六
    頁），足證縱調查局之人員於製作筆錄時，或有聲音大聲、語氣不佳之情形，然
    並無證據足證證人庚○○有遭受調查人員施強暴脅迫並影響其自由意志之情事，
    ，再加以證人庚○○復於該筆錄製作完畢後，於該筆錄上簽名，佐以證人庚○○
    當時既身為里長，自非無知之一般民眾，而瞭解於筆錄上簽名之用意，故足證該
    筆錄之記載確與證人庚○○於製作筆錄時所述相符，被告以上揭情詞為辯，顯不
    足採信。
  (2)又綜觀庚○○於九十一年四月二十九日所製作之筆錄內容，庚○○所述伊與壬○○在看守所會面之情形，並非外人所能得知，是若非真實發生之情形，非但調查
    員無從提示庚○○為之，庚○○本人亦無從虛構並進而陳述詳盡，況當日調查員
    復播放庚○○與丁○○所為之電話通話之監聽內容予庚○○聆聽，是足證庚○○
    應係已明知伊無法就與丁○○、壬○○二人間之接觸關係並代為轉交安家費一情
    加以辯駁，是伊因此所為證述之外部附隨的環境或條件判斷確具較為自然可信之
    外部情況，並較審判中之上開陳述為可信，故依上開說明，該份筆錄亦應「例外
    」的賦予證據能力。
三、再證人壬○○雖於本院審理中翻異渠於九十一年三月二十八日於調查局所為供稱
    丁○○、戊○○於系爭運輸、販賣毒品有關之陳述，而改稱被告丁○○、戊○○
    並無涉案，而渠之所以如此陳述，係為配合調查局之人員辦案以獲得減刑及誤認
    蘇敏生所欲給付之安家費、律師費，係經被告丁○○所侵吞所致，而渠嗣於高雄
    高分院審理渠被訴販毒案及檢察官另案偵查丁○○、戊○○亦涉犯共同販賣毒品
    一案中（即本案之偵查程序）繼續供稱丁○○與戊○○涉案，則係因為免前後供
    述不一等語。然查，證人壬○○非但於高雄高分院及臺灣高雄地方法院檢察署檢
    察官進行訊問時供稱丁○○、戊○○二人為真正之販毒者，伊甚至於自行撰寫書
    信予時任伊被訴販毒案件之刑案辯護人時，更清楚明確指證該走私毒品安非他命
    之主謀者即為「丁○○」與「戊○○」（此可參上開高雄高分院九十二年度上重
    訴字第二十五號案卷第二一九頁），伊並另行撰寫答辯狀向高雄高分院法官說明
    伊於該案所扮演之角色及全案發生之經過，應以伊於九十一年三月二十八日經借
    提所為供述之情節為準（參上開案卷第二四七頁至二五四頁），足認證人壬○○
    並非消極地為求前後供述相同，始自九十一年三月二十八日起繼續供稱丁○○與
    戊○○之涉案情形，而係積極為使案情明瞭而陳述所有全案情節而供出丁○○、
    戊○○兩人。再證人壬○○於其被訴販賣毒品案件中所供述丁○○、戊○○涉案
    之情節，均相當具體且明確，若僅係因誤認丁○○侵吞安家費及律師費用，何須
    一併將戊○○亦捲入該案中，且丁○○、戊○○二人若非確涉本件私運毒品案，
    壬○○為免就供述之情節會有不一致之情形，應僅約略陳稱二人係幕後出資或購
    毒者而與之前供述大概相符即可，惟壬○○卻能鉅細靡遺地交待二人於各階段涉
    案之具體事實情節，若非伊與該二人親身經歷各個過程，又如何能記憶如此詳細
    ，是洵堪認定證人壬○○嗣於本院審理中改證稱丁○○、戊○○二人均非該走私
    毒品案之犯罪成員一節，顯係因渠本身被訴販賣毒品案已三審定讞，較無利害關
    係之情況下，而故意迴護被告丁○○、戊○○之詞，不足採信。再證人辛○○雖
    於九十二年十月十六日偵訊中及本院審理中亦均改稱戊○○與本件毒品案件並無
    關係云云，惟渠於上開偵訊中係證稱渠之前之所以供稱戊○○與該販毒一案有關
    ，係因調查員命渠如此陳述（參九十一年度偵字第一八八二號案第四十九頁），
    然渠嗣於本案審理中復證稱係因壬○○於經調查局人員借提回來後告知如此陳述
    將會獲得減刑（參本院卷第二二八頁），前後證述已有不一，況壬○○若確有機
    會告知辛○○應改供丁○○及戊○○始為真正之主謀，何以於顏正守在九十一年
    三月二十八日經借提後，證人辛○○於九十一年四月二十六日在高雄高分院進行
    調查程序時，仍供稱吳佳宜即「貓仔俊」始為主謀（參高雄高分院九十二年度上
    重訴字第二十五號案卷第一六九頁至一七○頁），直至九十一年五月三日高雄高
    分院之法官再次詢問時，始稱主謀雖非「貓仔俊」，但為了家裡的安全，伊不能
    供出真正主謀，並隨即在要求法官保證伊家人之安全後，始供稱命伊去搬運毒品
    者為戊○○（上開案卷第一八七頁至一八八頁），足證證人辛○○於當日改稱戊○○始為運輸毒品之主謀，而非吳佳宜一情，始為真實，至其嗣於九十二年十月
    十六日之偵訊及本院審理中，再度翻異前詞，另證稱戊○○與本案並無相涉顯係
    基於其它特殊考量，或係因伊本身被訴販賣毒品案已三審定讞後，較無利害關係
    之情況下，而故意維護被告戊○○之詞，不足採信。從而，上開二名證人於高雄
    高分院九十年度上重訴字第二十五號案、九十一年度上重更(一)字第二十一號案中
    所陳稱丁○○、戊○○二人均有涉犯系爭販賣、走私毒品案之陳述，應為真實。
四、再查，被告丁○○、戊○○前往廣東省珠海市擬洽購第二級毒品安非他品走私來
    台販售，而證人壬○○亦隨後受邀前往大陸會合，住在「阿生」家中，並如何經
    「阿生」仲介向大陸人士綽號「兩撇仔」洽購第二級毒品安非他命。及證人壬○○與被告丁○○至珠海市拱北區光明商店提領台灣匯入四百二十萬元，被告戊○○返台後亦籌款美金二萬元再度出境前往會合，經由綽號「阿生」者向大陸人士
    綽號「兩撇仔」購得安非他命約四十二公斤。購得安非他命毒品後，戊○○如何
    安排私運入境，三人再先後分別搭機返台，戊○○以五萬元之代價，找辛○○前
    往接運，嗣因丁○○懷疑有人跟蹤，恐被告壬○○出賣，要壬○○親自前去接駁
    安非他命，並應允事成後將給予十萬元之代價。壬○○並帶辛○○前往高雄旗津
    紅燈塔海岸勘查地形後，壬○○如何攜帶冰桶二個及行動電話一支，搭乘舢板前
    往柴山海域至母船取得安非他命分裝在二個冰桶內，再與旗津岸邊等候之辛○○
    電話聯絡接運上岸之事實，業經壬○○於九十一年三月二十八日於高雄縣調查站
    （參九十一年度偵字七八八二號卷第九頁以下）及高雄高分院九十年度上重訴字
    第二十五號案（參該案卷第一八六頁以下、第二一二頁以下、第二六○頁以下）
    、九十一年度上重更(一)字第二十一號案審理（參該案卷第六十二頁以下、第七十
    八頁以下、第一○八頁以下）時供述綦詳，核與證人辛○○於上開高雄高分院審
    理時所供述如何受戊○○之僱請以五萬元代價要其幫忙運輸毒品，如何與證人壬○○前往高雄旗津紅燈塔海岸勘查地形後，如何接運等情相符（參上開高雄高分
    院之案卷），又證人壬○○與被告丁○○、戊○○三人亦確於如犯罪事實欄所載
    之期間出境前往大陸，此亦為被告所不否認，且壬○○、辛○○二人以電話號碼
    為0000000000號、0000000000號之行動電話連絡接駁事宜
    ，亦有上開行動電話通聯紀錄附臺灣屏東地方法院九十年度重訴字第十號案卷第
    四十七頁至五十四頁可按，復有扣案安非他命共四十二包、冰桶二個、尼龍袋二
    只及行動電話二支可資佐證，堪信為真實。
五、又查，扣案之毒品四十二包（毛重四十二點四一公斤、驗後淨重四十點七四公斤
    ）確係第二級毒品甲基安非他命一節，亦經法務部調查局鑑定無訛，此有該局之
    檢驗通知書一紙在卷可稽（參九十二年度查字第二十六號案卷第七十三頁），而
    該批安非他命確係丁○○、戊○○合夥在大陸販入私運來台牟利，此亦據壬○○
    供明在卷，已如前述，並經證人即承辦調查員丙○○證稱：「我們根據情報旗津
    地區有個綽號『跛腳良』的男子丁○○涉嫌走私毒品，丁○○是吳佳宜、戊○○
    及被告等人的首領，我們開始偵查跟監，九十年三月發現丁○○與戊○○接觸，
    戊○○買了三張遠傳的預付卡，研判他們近日將走私毒品，而丁○○於三月十三
    日出境赴大陸，壬○○同月十七日也出境至大陸，戊○○買了易付卡後於四月二
    日亦出境至大陸，四月六日丁○○入境、四月七日戊○○入境、四月八日壬○○
    入境，根據我們跟監發現有可能利用假日走私毒品，四月十五日我們動員六十幾
    人埋伏在旗津海水浴場附近，在涵洞附近發現有一小客車，車上有一男子可能是
    戊○○，為免打草驚蛇，我們不敢靠近，所以不能確定是否戊○○，晚上九時三
    十分許，有一快艇快速衝靠沙灘，壬○○就從快艇上搬了二個冰桶交給辛○○，
    壬○○就跳下船他們各背一個冰桶，我們怕他們會把毒品丟入海裡，所以等他們
    沿岸邊走了二、三百公尺到涵洞時才上前逮捕，在附近等候小客車號已逃逸。」
    、「偵辦過程並沒有吳佳宜這個對象，貓仔俊並非吳佳宜，吳佳宜並沒有去大陸
    ，而壬○○去大陸前我們就鎖定他．．．辛○○是我們逮捕時才知道有這個人。
    」等語明確（見臺灣屏東地方法院九十年度重訴字第十號案卷六十九頁、七十頁
    ），並有證人丙○○繪製現場示意圖一張附卷（附上開案卷第七十五頁）可考。
    況被告丁○○亦於偵訊中供稱該批貨確為戊○○所有等語（參九十一年度偵字第
    七八八二號卷第一一八頁），而駕駛小客車在涵洞附近接應者確係戊○○，亦經
    被告辛○○於高雄高分院調查時供認無訛（見高雄高分院九十一年度上重訴(一)字
    第二十一號卷第六十三頁），是足認被告戊○○確與該販毒案有關無訛。又證人
    壬○○、辛○○二人就該案為警查獲並經羈押後，丁○○乃按月支付壬○○安家
    費，惟被告丁○○因得知壬○○要爆內幕，丁○○大感不安與憤怒，乃與庚○○
    以電話聯絡且指示庚○○儘快前往看守所接見安撫壬○○時，丁○○並於電話中
    陳稱：「我說給你（庚○○）聽，這種情形你跟他（壬○○）講，說這三個人合
    夥的東西（應係指系爭毒品），我們從頭挺到尾，看什麼事情，叫他嘴巴緊一點
    ，不要再出什麼差錯」（參九十一年度偵字第七八八二號卷第五十七頁）、「他
    也知道，這是『三個人』合夥的，『阿搥』也知道，這個不能亂講。那誰在「攬
    」，歐吉桑在攬，幹ｘｘ，龜仔龍一毛錢有在出嗎」（參上開偵卷第五十八頁）
    、「幹ｘｘ，你叫他說給我聽，什麼安家費，這東西是【我們】合夥，要我出安
    家費，亂來」（參上開偵卷第六十二頁）等語，亦足證該毒品確係丁○○所購買
    一情，否則壬○○為何要求丁○○給付安家費；至被告丁○○嗣於本院審理中辯
    稱其之所以為如此之談話，係因蘇敏生在旁，故其係以蘇敏之立場向庚○○指示
    並與之談話等語，顯不合常情，且參以前述通話內容，亦未曾述及「阿生」（蘇
    敏生）之人，足認被告丁○○該部分辯解，應係臨訟編纂之詞，不足採信。又庚○○為被告壬○○之安家費之問題曾與丁○○電話連絡，其中談涉及上開丁○○
    所述安非他命係何人為貨主一事，並經調查人員播放監聽錄音帶並訊問庚○○，
    證人庚○○乃於調查局訊問時亦曾證稱「東西（指安非他命）係丁○○及戊○○
    合夥，為何要丁○○一個人出安家費，丁○○在電話中非常的氣憤」等語（見庚○○九十一年四月二十九日調查筆錄，參上開偵卷第七十八頁），是堪認系爭毒
    品確為丁○○與戊○○所合資購買一情無訛。又被告丁○○與證人庚○○於本院
    審理時亦不否認交付被告壬○○安家費等情，至被告丁○○雖辯稱係綽號「阿生
    」即蘇敏生所委託轉交云云，惟此與壬○○及丙○○、庚○○上開之供證顯不相
    符，自難採信。況若丁○○僅係受庚○○之轉託而與真正幕後之主謀蘇敏生接洽
    ，並安排壬○○之安家費給付事宜，則真正得與蘇敏生會晤者，即為被告丁○○
    ，何以丁○○與庚○○共至看守所時，卻仍須透過庚○○與壬○○會面，而非由
    真正與蘇敏生會面之丁○○直接與壬○○會面，商討安家費及律師費之給付事宜
    （此可參庚○○於九十一年四月二十九日所為調查筆錄所記載），此已有可疑，
    故顯係因丁○○確與該販毒案有關，為免與壬○○直接會面，會引起司法機關之
    調查，始故意以庚○○為中間聯絡者；況若丁○○若僅因庚○○之託始與蘇敏生
    接洽，不論壬○○究竟經法院判處何種刑度，壬○○皆應相當感謝丁○○之幫助
    始合常理，惟顏守卻因該走私毒品案先經臺灣屏東地方法院判處無期徒刑時，即
    在與庚○○會面時，立即質疑庚○○與丁○○之處理情形，並怪罪丁○○（此亦
    可參庚○○之上開調查筆錄），且丁○○亦於該段過程中費心於壬○○之官司上
    ，甚至不惜代價與甲○○、乙○○等人接觸，商談如何賄賂高雄高分院之承辦法
    官及調查員丙○○，甚至於該筆款項經甲○○所詐騙後，仍積極提起告訴、出庭
    作證，已如前述，若謂丁○○僅係看在庚○○之面子上幫忙壬○○，而非該案之
    主謀，其既與本件私運販賣毒品案無關，卻如此盡心盡力，並為已被查獲之壬○○之訴訟官司行賄奔走，顯與常情不合。準此而論，足證扣案安非他命確係被告
    丁○○、戊○○合夥在大陸販入私運來台牟利一情為真實。
六、再被告丁○○、戊○○共同自大陸地區販入第二毒品安非他命私運來台，其等共
    同私運來台之安非他命共四十二包（毛重四十二點四一公斤、驗後淨重四十點七
    四公斤）數量龐大，已如前述，而走私毒品罪刑極重、檢警調查緝甚嚴，若無利
    可圖，要無甘冒被查獲判重刑之風險，故足認被告壬○○與丁○○、戊○○顯係
    販入安非他命後，為供販賣之用，是渠等販入安非他命，顯有營利之意圖洵堪認
    定。綜上所述，本件確係被告丁○○、戊○○出資擬自大陸販入第二級毒品安非
    他品走私來台販售，被告壬○○因此受邀前往大陸參與洽購第二級毒品安非他命
    ，再由安排私運入境來台，並由被告壬○○、辛○○前往接駁上岸之犯情，事證
    已臻明確。從而，被告丁○○、戊○○共同販賣、運輸、私運安非他命進口之犯
    行洵堪認定。
七、查安非他命係毒品危害防制條例第二條第二項第二款所稱之第二級毒品，且屬行
    政院公告管制物品項目及其數額甲項第四款所列之管制進出口物品，不得持有、
    運輸、販賣及私運進口。又按販賣第二級毒品罪，並不以販入之後，復行賣出為
    構成要件，苟以營利為目的，將毒品購入或將之賣出，有一於此，其犯罪即已完
    成。又被告行為後，懲治走私條例第二條第一項私運管制物品進口罪、第三條第
    一項運送走私物品罪，業經立法院修正，總統於九十一年六月二十六日公布，同
    月二十八日生效，修正後私運管制物品進口罪、運送走私物品罪之法定刑罰金部
    分，均較諸行為時之刑度為重。比較新舊法結果，以行為時之法律對被告較為有
    利，自應適用行為時之懲治走私條例處斷。是核被告丁○○、戊○○二人意圖營
    利販入管制物品第二級毒品安非他命後，將安非他命自大陸地區運輸來台之行為
    ，係犯毒品危害防制條例第四條第二項之販賣、運輸第二級毒品罪及行為時懲治
    走私條例第二條第一項、第十二條之私運管制物品進口罪；被告丁○○、戊○○
    與壬○○就販賣第二級毒品部分，被告丁○○、戊○○與壬○○、鮑國良及另二
    名駕駛漁船、舢板快艇之不詳姓名成年男子間就運輸第二級毒品、私運管制物品
    部分，分別就各該部分有犯意之聯絡，行為之分擔，均為共同正犯。被告二人推
    由壬○○私運管制物品進口既遂後，再行搭乘舢板運送走私物品之後續行為，應
    為先前私運管制物品進口行為所吸收，不另論罪。被告二人持有第二級毒品之低
    度行應為運輸之高度行為所吸收，亦均不另論罪。被告丁○○、戊○○二人所犯
    上開運輸第二級毒品與私運管制物品進口罪二罪，均係一行為觸犯二罪名之異種
    想像競合犯，應從一重之運輸第二級毒品罪處斷。而被告二人運輸第二級毒品與
    販賣第二級毒品有方法結果之牽連關係，應依刑法第五十五條從一重之販賣第二
    級毒品既遂罪處斷
八、爰審酌被告丁○○、戊○○共謀在大陸販入管制物品第二級毒品安非他命私運來
    台，助長毒品氾濫，具有侵害國人身心及社會之危險，所運輸之安非他命多達約
    四十餘公斤，情節非輕，及被告二人犯罪之動機、目的、手段，犯罪時所受之刺
    激及其品性、生活狀況、智識程度，參與犯行情節之輕重及犯罪後被告二人否認
    犯行等一情狀，分別量處如主文所示之刑，並依刑法第三十七條第二項之規定宣
    告褫奪公權如主文。另扣案之第二級毒品安非他命四十二包（毛重四十二點四一
    公斤、驗後淨重四十點七四公斤）係屬第二級毒品，已如前述，爰依毒品危害防
    制條例第十八條第一項前段之規定沒收銷燬之；至鑑驗耗用之第二級毒品，既已
    滅失，自無庸為沒收銷燬之宣告。再扣案之冰桶二個、尼龍袋二只、行動電話二
    支（電話號碼為0000000000號、0000000000號）及被告戊○○另交付予上揭不詳姓名之成年男子，作為自大陸地區以漁船載運安非他命入
    境而聯絡之用之行動電話預付卡一個（未扣案，電話號碼為000000000
    0號）部分，均係供被告等運輸毒品犯罪所用之物，且為被告戊○○所有，已如
    上述，自應依毒品危害防制條例第十九條第一項之規定併宣告沒收之，如全部或
    一部不能沒收時，追徵其價額或以其財產抵償之。
據上論結，應依刑事訴訟法第第二百九十九條第一項前段、毒品危害防制條例第四條
第二項、第十八條第一項前段、第十九條第一項，修正前懲治走私條例第二條第一項
、第三條第一項、第十一條、第十二條、刑法第二條第一項但書、第十一條前段、第
二十八條、第五十五條、第三十七條第二項，判決如主文。
本案經檢察官己○○到庭執行職務。
中      華      民      國      九十三    年    六      月    二十五    日
                              臺灣高雄地方法院刑事第二庭
                                  審判長法官    莊崑山
                法官    曾鴻文
                                        法官    林靜梅
右正本證明與原本無異。
如不服本判決，應於判決送達後十日內，向本院提出上訴狀。
                                        書記官    洪生輝
中    華    民    國      九十三      年      六      月      三十      日
附錄：本判決論罪科刑法條：
【修正前懲治走私條例第二條】
私運管制物品進口﹑出口逾公告數額者，處七年以下有期徒刑，得併科新台幣二十萬
元以下罰金。
以犯前項之罪為常業者，處三年以上十年以下有期徒刑，得併科新台幣三十萬元以下
罰金。
第一項之未遂犯罰之。
第一項所稱管制物品及其數額，由行政院公告之。
【修正前懲治走私條例第三條】
運送﹑銷售或藏匿前條第一項之走私物品者，處五年以下有期徒刑﹑拘役或科或併科
新台幣九萬元以下罰金。
以犯前項之罪為常業者，處一年以上七年以下有期徒刑，得併科新台幣二十萬元以下
罰金。
第一項之未遂犯罰之。
【毒品危害防制條例第四條】
製造、運輸、販賣第一級毒品者，處死刑或無期徒刑；處無期徒刑者，得併科新台幣
一千萬元以下罰金。
製造、運輸、販賣第二級毒品者，處無期徒刑或七年以上有期徒刑，得併科新台幣七
百萬元以下罰金。
製造、運輸、販賣第三級毒品者，處五年以上有期徒刑，得併科新台幣五百萬元以下
罰金。
製造、運輸、販賣專供製造或施用毒品之器具者，處一年以上七年以下有期徒刑，得
併科新台幣一百萬元以下罰金。
前四項之未遂犯罰之。
